# 母子公司共同开发项目投入法完工比的确认如何确认

提问人：champrince 时间：2022-10-28 13:12:04
陈版主好：求助。母子公司A和B，B公司与客户C签订研发合同，合同额 500 万，预计完成合同的总成本 200 万。A/B公司均以投入法进行核算。B公司转包给A公司部分业务，结算金额 300万，预计成本 100 万。A发生成本 50 万，预计还会发生 50 万，按照投入法核算，B与A结算 150 万收入。B使用投入法核算，完工进度核算是使用 200 万还是 400 万的预计总成本。如果按照 200万，B公司是否符合投入法核算的准则要求，如何解释呢？如果使用 400 万的预计总成本，计算的完工比例=（150+50）/500=40%,与从集团角度来看完工比例=100/200=50%，存在10%的差异。合并角度应该如何进行调整呢？
感谢！{:1_388:}{:1_388:}

回答人：chenyiwei
1 、首先要明确B在该业务中是否整体上是主要责任人，还是仅就其自己直接提供的服务才是主要责任人。如果B在整体上是主要责任人，则其个别报表中应按总额法核算，完工进度应包含分包给A的这部分工作的完工进度在内（但如果A在分包内容全部完工后一次移交给B的，则B只能在A全部完工后才能将分包部分计入整体的履约进度）。
2 、在合并报表层面，应将A、B作为一个整体，在确定整体满足一段时间内履约的前提下，按照A、B的合计已发生成本占预计总成本的比例确定合并整体的履约进度，这可能不同于B个别报表层面的履约进度，据此对B个别报表层面确认的收入、成本进行调整。

提问人：champrince 时间：2022-11-07 17:00:59
感谢陈版主的解答，还想再请教您，B是项目的主要负责人。合并报表层面的调整是在合并报表过程中调整吗？还是依据合并整体的履约进度对B公司的单体报表进行调整呢？在对外的解释中这里面的会计条款依据是什么呢

回答人：chenyiwei
如果B是主要责任人的，则B的个别报表中就应体现合并集团作为一个整体的履约进度，与合并报表层面的履约进度一致，而不仅是B自身直接提供服务的履约进度。

提问人：champrince 时间：2022-11-07 17:06:22
多谢陈版主的解答，还要请教您一个问题，合并层面根据重新调整确定的履约进度造成的收入差异是在合并报表过程中调整还是在B单体报表上进行调整呢？

回答人：chenyiwei
仅在合并报表层面调整，不调整单体报表。